【裁判字號】    90,上訴,987
【裁判日期】    900925
【裁判案由】    偽造文書等
【裁判全文】
臺灣高等法院臺中分院刑事判決                      九十年度上訴字第九八七號
    上  訴  人  臺灣彰化地方法院檢察署檢察官
    被      告  己○○
右上訴人因偽造文書等案件，不服臺灣彰化地方法院八十九年度訴緝字第三四號中華
民國八十九年十一月三十日第一審判決（起訴案號：臺灣彰化地方法院檢察署八十九
年度偵字第一七一二號），提起上訴，及移送併辦（臺灣彰化地方法院檢察署八十九
年度偵緝字第二八三號、第二八四號、第二九三號）本院判決如左：
      主    文
原判決撤銷。
己○○連續竊盜，累犯，處有期徒刑壹年陸月；又行使偽造私文書，足以生損害於他
人，累犯，處有期徒刑拾月，扣案合豐當舖當票背面偽造之「庚○○」簽名及指印各
一枚、「庚○○」印文二枚均沒收。主刑部分應執行有期徒貳年。
      事    實
一、己○○曾於民國八十三年間，犯竊盜罪及違反麻醉藥品管理條例罪，經臺灣彰化
    地方法院（以下稱彰化地院）分別判處有期徒刑七月、有期徒刑五月，並定應執
    行刑為有期徒刑十月，經本院駁回上訴確定，另於八十四年間犯竊盜罪，經彰化
    地院判處有期徒刑一年二月，合併執行後，於八十五年七月五日假釋出獄（原定
    假釋期滿日期為八十六年三月三十一日），詎於八十六年間又犯竊盜罪，經本院
    判處有期徒刑一年確定，並經裁定撤銷前開假釋，嗣再於八十七年間犯竊盜罪，
    經彰化地院判處有期徒刑三月，與前開撤銷假釋應執行之殘刑合併執行，於八十
    八年四月一日執行完畢。仍不悔改，竟基於為自己不法之竊盜及詐欺概括犯意：
    （一）、先於八十八年十二月十日凌晨一時許，在彰化市○○路四三八巷三十八
    之一號，見車主將汽車鑰匙二支掛在車門上忘記取走之際，利用該鑰匙竊庚○○
    所有之ＰＧ－一七三一號自用小客車一輛，得手後於同日偽刻庚○○之印章，並
    利用自己之身分證變造為庚○○姓名後加以影印，於同日中午十二時許持至彰化
    市○○路○段四二八號丙○○、戊○○二人經營之「合豐當舖」典當，並在當票
    背面偽簽「庚○○」之署押、蓋上其自己之指印充為「庚○○」之指印、及二次
    蓋用上開偽刻之「庚○○」印章，向當時在當舖內之戊○○典當八萬元，致戊○○陷於錯誤，如數交付八萬元予己○○，己○○隨即將偽刻之庚○○印章丟棄，
    足以生損害於庚○○，嗣經丙○○、戊○○發現該車係失竊車輛，報警偵辦，為
    警循線於八十九年四月十八日查獲己○○，並扣得前開鑰匙二支。（二）、再於
    民國八十九年二月九日晚上十一時許，至彰化縣彰化市○○路一八七號萬里旅社
    一樓大廳，見四下無人，即竊取櫃台上之辛○○所有之彰化市第六信用合作杜、
    帳號0000000000000號之存摺一本、辛○○之印章三、四枚及該旅
    社二０一號房內之三洋牌電視機一台，己○○得手後即將竊得之電視搬回彰化縣
    彰化市○○路一八九巷六弄一號四樓居處使用，己○○復意圖為自己不法之所有
    ，於翌日即八十九年二月十日上午九時許，持前開竊得之印章、存摺，至彰化市
    第六信用合作社觀音分社（以下簡稱彰化六信），填寫金額新台幣二萬元及取款
    日、帳號等資料，並盜蓋辛○○之印章，偽造取款憑條，足以生損害於辛○○及
    彰化六信對存款管理之正確性，並持此偽造之取款憑條及竊得之辛○○之存摺向
    該承辦人員詐領辛○○之存款二萬元，致使該承辦人員因此陷於錯誤而交付辛○○之存款二萬元予己○○。嗣於八十九年二月十八日下午六時三十分許，在彰化
    縣彰化市○○路一八九巷六弄一號四樓居處，為警查獲己○○竊得之電視機一台
    。（三）、另於八十九年三月七日上午十一時三十分許，在彰化市○○路三九五
    巷七號其友人乙○○住處，見乙○○所有之SAGEM  DC818行動電話一隻（價值約
    七千元元）放置在桌上，即竊取之，並以一千元之價格出售予不詳姓名綽號為「
    阿義」之友人。（四）、再於八十九年四月二十七日上午七時許，在彰化市○○
    路三一四巷二十三號，利用車主丁○○忘記取走汽車鑰匙之機會，竊取丁○○所
    有之ＢＨ－三二一０號自用小客車一輛，並將其車牌二面予以丟棄，嗣於八十九
    年五月六日上午十一時四十五分許，在彰化市○○路、中正路口為警查獲。
二、案經彰化縣警察局彰化分局報請台灣彰化地方法院檢察署檢察官偵查起訴及移送
    併辦。
      理    由
一、訊據被告己○○對於右開事實坦承不諱，核與被害人辛○○、庚○○、丁○○、
    乙○○、戊○○、丙○○指訴情節相符，並經證人林秋月證稱在卷，復有贓物認
    領保管單、被告偽造之彰化市第六信用合作社取款憑條影本、彰化六信臨時對帳
    單影本、被害人庚○○、丁○○所有汽車照片、變造之庚○○身分證影本一張、
    合豐當舖當票一張等件在卷可稽，並有汽車鑰匙二支扣案為憑，事證明確，被告
    犯行至堪認定。
二、核被告所為，係犯刑法第三百二十條第一項、第二百十六條、第二百十條、第二
    百十二條、第二百十七條第一項、第三百三十九條第一項之罪。被告於上開取款
    憑條存戶簽章欄盜蓋辛○○之印章為偽造私文書之部分行為，被告偽造私文書之
    低度行為，為行使之高度行為所吸收，均不另論罪。被告偽造「庚○○」署押、
    指印，變造身分證行為與被告詐欺戊○○犯行間，有方法結果之牽連犯關係，應
    從一重之詐欺罪處斷。另被告先後二次詐欺犯行，時間緊接，犯罪構成要件相同
    ，顯係基於概括犯意為之，應依連續犯規定論以一罪。被告所犯行使偽造私文書
    及連續詐欺二罪間，有方法結果牽連關係，應依刑法第五十五條牽連犯規定從一
    重之刑法第二百十六條行使第二百十條偽造私文書罪處斷。被告先後多次竊盜犯
    行，時間緊接，犯罪構成要件相同，顯係基於概括犯意為之，應依連續犯規定論
    以一罪，並加重其刑。被告所犯上開竊盜罪及行使偽造私文書罪，犯意各別，犯
    罪構成要件不同，應予分論併罰。公訴人認被告所犯竊盜與行使偽造文書二罪間
    有方法、結果之牽連犯關係，尚有未洽，附此敘明。再查被告己○○曾於八十三
    年間，犯竊盜罪及違反麻醉藥品管理條例罪，經臺灣彰化地方法院（以下稱彰化
    地院）分別判處有期徒刑七月、有期徒刑五月，並定應執行刑為有期徒刑十月，
    經本院駁回上訴確定，另於八十四年間犯竊盜罪，經彰化地院判處有期徒刑一年
    二月，合併執行後，於八十五年七月五日假釋出獄（原定假釋期滿日期為八十六
    年三月三十一日），詎於八十六年間又犯竊盜罪，經本院判處有期徒刑一年確定
    ，並經裁定撤銷前開假釋，嗣再於八十七年間犯竊盜罪，經彰化地院判處有期徒
    刑三月，與前開撤銷假釋應執行之殘刑合併執行於八十八年四月一日執行完畢，
    有台灣高等法院被告全國前案紀錄表、台灣彰化地方法院檢察署刑案資料查註紀
    錄表在卷可稽，其於受有期徒刑執行完畢五年以內再犯有期徒刑以上之本罪，為
    累犯，均應依法加重其刑。原審予以論科，固非無見，惟(1)、被告另連續犯事實
    欄第一項（一）、（三）、（四）之竊盜及（一）之詐欺、變造身分證、偽刻印
    章、偽造署押等犯行，原審未及併予論科，尚有未洽。(2)、被告偽造提款單部分
    僅生損害於銀行及辛○○，未生損害於公眾，原審判決主文欄論以足生損害於公
    眾，亦有未洽。檢察官上訴指摘原審判決不當，為有理由，應由本院予以撤銷改
    判。爰審酌被告犯罪之動機、所得財物、對被害人所生之損害及犯罪後已坦承犯
    行，深具悔意等一切情狀，量處如主文所示之刑，並定應執行刑。被告在合豐當
    舖當票（附於彰化警察局彰化分局彰警刑字第一二四六七號卷內）背面偽簽之「
    庚○○」簽名及指印各一枚，及以偽刻印章盜蓋之「庚○○」印文二枚均依刑法
    第二百十九條規定宣告沒收。至偽刻之庚○○印章業經被告丟棄不復存在，扣案
    鑰匙二支係原車主庚○○所有，偽造之取款憑條已交付予彰化六信、變造之身分
    證影本已交予戊○○，均非被告所有，不予宣告沒收，併予明。
三、被告於事實欄第一項（一）、（三）、（四）之竊盜、詐欺、變造身分證、偽刻
    印章、偽造署押等犯行雖未據檢察官起訴，惟因與起訴部分有連續犯、牽連犯之
    裁判上一罪關係，為起訴效力所及，本院自得併予審判之。
據上論斷，應依刑事訴訟法第三百六十九條第一項前段、第三百六十四條、第二百九
十九條第一項前段，刑法第五十六條、第二百十六條、第二百十條、第二百十二條、
第二百十七條第一項、第三百三十九條第一項、第三百二十條第一項、第四十七條、
第五十五條、第五十一條第五款、第二百十九條、罰金罰鍰提高標準條例第一條前段
，判決如主文。
本案經檢察官甲○○到庭執行職務。
中      華      民      國      九十     年       九      月   二十五   日
                                    臺灣高等法院臺中分院刑事第八庭
                                          審判長法  官  羅  得  村
                                                法  官  劉  榮  服
                                                法  官  陳  賢  慧
右正本證明與原本無異。
竊盜部分不得上訴。
偽造文書部分得上訴。
如不服本判決應於收受送達後十日內向本院提出上訴書狀，其未敘述上訴之理由者並
得於提起上訴後十日內向本院補提理由書（均須按他造當事人之人數附繕本）。
                                                書記官  許  麗  花
中      華      民      國      九十     年       九      月    二十六  日
刑法第二百十六條
行使第二百十條至第二百十五條之文書者，依偽造、變造文書或登載不實事項或使登
載不實事項之規定處斷。
刑法第三百二十條
意圖為自己或第三人不法之所有，而竊取他人之動產者，為竊盜罪，處五年以下有期
徒刑、拘役或五百元以下罰金。
意圖為自己或第三人不法利益，而竊佔他人之不動產者，依前項之規定處斷。
前二項之未遂犯罰之。
刑法第三百三十九條
意圖為自己或第三人不法之所有，以詐術使人將本人或第三人之物交付者，處五年以
下有期徒刑、拘役或科或併科一千元以下罰金。
以前項方法得財產上不法之利益或使第三人得之者亦同。
前二項之未遂犯罰之。                                                    Ｉ


司法院資訊處製作；財團法人民間司法改革基金會備份。
